【裁判字號】    97,交聲,429
【裁判日期】    970324
【裁判案由】    聲明異議
【裁判全文】
臺灣彰化地方法院交通事件裁定        97年度交聲字第429 號
移送機關即
原處分機關  交通部公路總局臺中區監理所彰化監理站
異  議  人
即受處分人  甲○○
上列受處分人因違反道路交通管理處罰條例案件，對於交通部公
路總局臺中區監理所彰化監理站中華民國96年12月10日所為之處
分（原處分案號：彰監四字第裁00-000000000號）聲明異議，本
院裁定如下：
    主  文
異議駁回。
    理  由
一、按受處分人不服道路交通管理處罰條例第8 條所定主管機關
    所為之處罰者，得於接到裁決書之翌日起20日內，向管轄地
    方法院聲明異議，道路交通管理處罰條例第87條第1 項定有
    明文。又交通法庭認聲明異議不合法律上之程式，且無從補
    正者，應以裁定駁回之；依道路交通管理處罰條例第87條規
    定向管轄法院聲明異議之期間，自裁決送達之翌日起算，並
    得依法扣除在途期間；交通法庭認聲明異議不合法律上之程
    式，且無從補正，或其異議權已喪失者，應以裁定駁回之，
    道路交通案件處理辦法第12條、第18條亦分別訂有明文。另
    道路交通異議案件，當事人非居住於處罰機關所在之鄉、鎮
    、市，但居住於受理聲明異議案件法院之管轄區域者，依法
    院訴訟當事人在途期間標準第4 條之規定，應依同標準第 2
    條第1 款中之地方法院在途期間欄所載日數，扣除在途期間
    。
二、次按處理違反道路交通管理事件，有關文書送達之程序，依
    行政程序法之規定。送達，於應受送達人之住居所、事務所
    或營業所為之。於應送達處所不獲會晤應受送達人時，得將
    文書付與有辨別事理能力之同居人、受僱人或應送達處所之
    接收郵件人員。違反道路交通管理事件統一裁罰基準及處理
    細則第5 條、行政程序法第72條第1 項前段、第73條第1 項
    分別載有明文。
三、聲明異議意旨略以：異議人即受處分人甲○○否認其有就車
    牌號碼9Q-5486 號自用一般小客貨車，未依期限於96年2 月
    26日參加定期檢驗之違規事實，辯稱：其因長期在外工作，
    曾遺失證件，可能被盜用，且其本身並無擁有任何汽車，爰
    依法聲明異議等語。
四、經查：
（一）本件受處分人之住所係「彰化縣埔心鄉○○村○○路52巷
      4 號」，有個人基本資料查詢結果1 紙在卷可稽（見本院
      97年度交聲字第429 號卷第6 頁），堪認原處分機關向受
      處分人之前開地址所為之送達行為，並無不法，惟原處分
      機關就受處分人上開違規事件，於96年12月10日所為之彰
      監四字第裁00-000000000號違反道路交通事件裁決書，經
      交由郵政機關向受處分人位於「彰化縣埔心鄉○○村○○
      路52巷4 號」之住所地為送達後，因未獲會晤應受送達人
      本人，將該文書交付與有辨別事理能力之同居人即受處分
      人之母親吳淑芬代為收受，此有原處分機關之送達證書影
      本1 份附卷可憑（見本院97 年度交聲字第429 號卷第5頁
      ），堪認本件裁決書業已符合行政程序法第73條第1 項規
      定，為補充送達，縱令受處分人並未實際收受該文書，亦
      生合法送達之效力。受處分人如對是項裁決不服欲提起異
      議，依照首開說明，應自送達生效之翌日即96年12月12日
      起算20日，至96年12 月31日止為之。
（二）另本件受處分人現住於彰化縣埔心鄉○○村○○路52 巷4
      號，依照道路交通案件處理辦法第12條及法院訴訟當事人
      在途期間標準第4 條之規定，其在途期間為2 日，應加計
      之。從而受處分人至遲應於97年1 月2 日以前，向原處分
      機關提出異議，始為合法。然受處分人卻遲至97 年3 月3
      日始向原處分機關提出異議書狀，此有蓋有彰化監理站公
      文收文專用章之聲明異議狀1 份存卷可考（見本院97年度
      交聲字第429 號卷第2 頁），顯已逾20日之異議期間，是
      受處分人之聲明異議顯然不合法律上程式，且無從補正，
      核諸前揭說明，自應予以駁回。
五、據上論斷，應依道路交通案件處理辦法第18條前段，裁定如
    主文。
中    華    民    國    97    年    3     月    24    日
                          刑事第三庭  法  官  林秉暉
以上正本證明與原本無異。
如不服本裁定，應於裁定送達後5 日內向本院提出抗告狀（須附
繕本）。
中    華    民    國    97    年    3     月    25    日
                                      書記官  梁高賓


司法院資訊處製作；財團法人民間司法改革基金會備份。
